臺灣板橋地方法院民事裁定          100年度消債更字第195號
聲  請  人  游茗展
代  理  人  蔡富強律師
上列當事人因消費者債務清理事件聲請更生，本院裁定如下：
    主  文
聲請人游茗展自民國100年11月11日下午4時起開始更生程序。
命司法事務官進行本件更生程序。
    理  由
一、本件聲請意旨略以：聲請人因有不能清償債務之情事，目前
    積欠銀行信用卡等債務總金額約為新臺幣（下同）0000000
    萬元，因而有不能清償之情事，前已提出債權人清冊，以書
    面向最大債權金融機構請求共同協商債務清償方案，惟協商
    不成立，爰請求裁定准予更生等語。
二、按債務人不能清償債務或有不能清償之虞者，得依本條例所
    定更生程序，清理其債務；債務人無擔保或無優先權之債務
    總額未逾1200萬元者，於法院裁定開始清算程序或宣告破產
    前，得向法院聲請更生；債務人對於金融機構因消費借貸、
    自用住宅借款、信用卡或現金卡契約而負債務，在聲請更生
    或清算前，應提出債權人清冊，以書面向最大債權金融機構
    請求協商債務清償方案，並表明共同協商之意旨；債務人與
    金融機構協商成立者，不得聲請更生或清算。但因不可歸責
    於己之事由，致履行顯有重大困難者，不在此限；本條例施
    行前，債務人依金融主管機關協調成立之中華民國銀行公會
    會員，辦理消費金融案件無擔保債務協商機制與金融機構成
    立之協商，準用前項之規定；法院開始更生程序之裁定，應
    載明其年、月、日、時，並即時發生效力；法院裁定開始更
    生或清算程序後，得命司法事務官進行更生或清算程序，必
    要時得選任律師、會計師或其他適當之自然人或法人一人為
    監督人或管理人，消費者債務清理條例第3 條、第42條第1
    項、第151 條第1 項、第5 項、第6 項、第45條第1 項、第
    16條第1 項分別定有明文。
三、經查：
  (一)聲請人於提出本件更生之聲請前，曾向聲請人之最大債權
    金融機構國泰世華商業銀行股份有限公司（下稱國泰世華銀
    行）表明協商之意思，經國泰世華銀行以聲請人因未能接受
    顯足以負擔之還款方案為由協商不成立，此有聲請人、國泰
    世華銀行提出之前置協商不成立通知書影本在卷可參。聲請
    人據以聲請更生，本院自應綜合聲請人目前全部收支及財產
    狀況，評估是否已不能維持符合人性尊嚴之最基本生活條件
    ，而有「不能清償或不能清償之虞」之情。
  (二)聲請人主張目前收入每月平均35000 元，此有聲請人臺灣
    銀行存摺影本、98年度、99年度財政部國稅局綜合所得稅各
    類所得資料清單在卷可憑，堪已認定，是評估聲請人之財產
    、信用、勞力三者所構成之清償能力，聲請人現年35歲（65
    年生）、名下無財產等情觀之，此有聲請人全戶戶籍謄本、
    財產歸屬資料清單在卷可稽，參以聲請人財團法人金融徵中
    心債權人清冊，聲請人總債務0000000 元，就其月收入扣除
    基本生活所需，聲請人顯有不能清償債務之虞。是以聲請人
    前以書面向最大債權金融機構請求共同協商，惟協商不成立
    ，已據其提出前置協商不成立通知書為證，是聲請人既已依
    法與最大債權金融機構進行實質共同協商而協商不成立，復
    參酌消費者債務清理條例第3 條規定債務人不能清償或有不
    能清償之虞，即得聲請更生，並無以履行金融機關之協商條
    件有困難為要件，況聲請人是否同意協商條件，係聲請人之
    自由，且聲請人透過更生程序早日解脫債務之實體利益，亦
    為立法意旨所保障等情。
四、綜上所述，本件聲請人為一般消費者，並未從事營業活動，
    其有無法清償前述債務之虞情事，又所負無擔保或無優先權
    之債務，並未逾1200萬元，且未經法院裁定開始清算程序或
    宣告破產，復查無消費者債務清理條例第6 條第3 項、第8
    條或第46條各款所定駁回更生聲請之事由存在，則聲請人聲
    請更生，應屬有據，自應准許。
五、關於聲請人所預繳納之郵務送達費4420元，則待本件更生聲
    請事件確定後，如仍尚有剩餘，再予檢還聲請人。又聲請人
    於更生程序開始後，應另提出足以為債權人會議可決或經法
    院認為公允之更生方案以供採擇，俾免更生程序進行至依消
    費者債務清理條例第61條規定應行清算之程度，非必有利於
    聲請人，附此敘明。
中    華    民    國    100    年    11    月    11   日
                  民事第二庭    法  官  李行一
上為正本係照原本作成
本件不得抗告
本裁定已於100年11月11日下午4時公告。
中    華    民    國    100    年    11    月    11   日
                                書記官  蔡於衡